【裁判字號】    92,再易,146
【裁判日期】    921223
【裁判案由】    給付管理費等
【裁判全文】
台灣高等法院民事判決  九十二年度再易字第一四六號
    再審原告    甲○○
    再審被告    萬年青社區管理委員會
    法定代理人  鄭柳旺
右當事人間請求給付管理費事件，再審原告對於中華民國九十二年九月二十四日本院
九十二年度上易字第五一九號確定判決提起再審之訴，本院判決如左：
    主    文
再審之訴駁回。
再審訴訟費用由再審原告負擔。
    事    實
甲、再審原告方面：
一、聲明：求為判決：
  (一)台灣高等法院九十二年度上易字第五一九號確定判決廢棄。
  (二)駁回再審被告之訴。
  (三)再審及前程序第一、二審訴訟費用由再審被告負擔。
二、陳述：按公寓大廈管理條例施行細則第二條第四項之規定，依本條例所訂之規約
    ，除應載明專有部分及共用部分範圍外，共用部分、約定共用部分管理、維護費
    用之特別約定，非經載明於規約內，不生效力。依萬年青社區訂定規約條款第十
    條第一款規定，區分所有權人應遵照區分所有權人會議議決之規定向管理委員會
    繳交公共基金與管理費，關於Ａ棟每坪新台幣（下同）六十五元（含五元公共基
    金）、Ｂ棟每坪八十元（含五元公共基金）、Ｃ棟每坪三十八元基金（含三元公
    共基金）及停車位每位六百元管理費之決定，僅經管理委員會於民國（下同）八
    十七年二月二十三日臨時會、八十七年六月十三日第四次會議、八十七年八月七
    日第二屆第一次管理委員會議初步之訂定，尚未經區分所有權人會議決議，應尚
    未完成合法之程序。原確定判決遺漏再審原告所主張之事由，又未說明未斟酌之
    理由，於法不合，有民事訴訟法第四百九十六條第一項第一款之再審理由。
乙、再審被告方面：未為聲明或陳述，亦未提出相關書狀。
丙、本院依職權調閱台灣台北地方法院九十一年訴字第五四八八號及本院九十二年上
    易字第五一九號民事卷。
    理  由
一、本件再審原告於九十二年十月三日收受原確定判決，於九十二年十月六日提起再
    審，分別有送達證書及再審狀附卷可考，本件再審未逾民事訴訟法第五百條第一
    項規定須於三十日提起再審之訴之期間，合先敘明。
二、按就第二審確定終局裁判，如適用法規顯有錯誤者，固得依民事訴訟法第四百九
    十六條第一項第一款規定，提起再審之訴。又「民事訴訟法第四百九十六條第一
    項第一款所謂適用法規顯有錯誤者，係指確定判決所適用之法規顯然不合於法律
    規定，或與司法院現尚有效及大法官會議之解釋，或本院尚有效之判例顯然違反
    者而言」，有最高法院六十年台再字第一七○號判例可考。
三、再審原告主張系爭管理費之收取標準僅經過管理委員會之決議，未經區分所有權
    人會議之決議，程序上不合法，原確定判決遺漏再審原告於一、二審之主張，又
    未交代其未斟酌之理由，於法未合，有民事訴訟法第四百九十六條第一項第一款
    適用法規顯有錯誤之情形云云。按上開管理費之收取標準固係經由管理委員會之
    決議，惟依萬年青社區訂定規約條款第十條第二、三款規定，管理費用可由管理
    委員召開管理委員會之決議分擔，各項費用之收繳、支付方法授權管理委員會訂
    定。上開規約條款並於九十一年七月二十一日萬年青社區第六屆管委會第一次區
    分所有權人會議表決通過，上開決議既未經法院撤銷，所通過之規約自屬有效。
    原確定判決類推適用民法與公司法有關決議程序有瑕疵之規定判斷上開決議之效
    力，並依公寓大廈管理條例與萬年青社區訂定規約條款，認再審原告有繳交管理
    費之義務，於法無違。再審原告本此主張再審，並無理由。又再審原告於提起本
    件再審之訴之理由中謂原審判決漏未斟酌其於原審主張之事由，惟只泛言指摘，
    未為具體之表明，亦難謂有任何再審理由之存在。
四、據上論結，本件再審之訴顯無理由，爰不經言詞辯論，判決如主文。
中      華      民      國    九十二    年     十二     月      二十三  日
                              民事第七庭
                                  審判長法  官  張  耀  彩
                                        法  官  王  仁  貴
                                        法  官  黃  嘉  烈
正本係照原本作成。
不得上訴。
中      華      民      國    九十二    年     十二     月    二十六    日
                                        書記官  倪  淑  芳


司法院資訊處製作；財團法人民間司法改革基金會備份。
